【裁判字號】    97,審勞再易,6
【裁判日期】    980423
【裁判案由】    再審之訴
【裁判全文】
臺灣臺北地方法院民事判決           97年度審勞再易字第6號
再審原告    歐艾斯保全股份有限公司
法定代理人  甲○○
再審被告    乙○○
上列當事人間請求給付資遣費事件，再審原告對於中華民國97年
11月19日本院97年度勞簡上字第33號第二審及本院臺北簡易庭96
年度北勞簡字第85號第一審確定判決提起再審之訴，本院判決如
下：
    主      文
再審之訴駁回。
再審訴訟費用由再審原告負擔。
    事實及理由
甲、程序方面：
    按提起再審之訴，應於三十日之不變期間內提起，民事訴訟
    法第五百條第一項定有明文。卷查，再審原告係於民國97年
    11月25日收受本97年度勞簡上字第33號民事判決（下稱原確
    定判決）正本，迄其於同年12月19日提起本件再審之訴時，
    尚未逾民事訴訟法第五百條第一項規定三十日之不變期間，
    合先敘明。
乙、得心證之理由：
一、再審原告主張略以：
  (一)依內政部74年12月27日台內勞第367265號函「事業單位僱用
    勞工時，應與個別勞工議定工資。工資如係勞資雙方經團體
    協議約定，則工資之調整，應與訂定該團體協約之工會議定
    ，未訂團體協約者，其工資之調整，應依勞動契約及工作規
    則辦理」，再審原告工作規則係依照員工職位之不同而發給
    不同之加給、津貼或獎金，再審被告既因未再擔任原職務，
    自無從依再審原告之工作規則領取相關加給或獎金，薪資隨
    之減少，此並非再審原告片面減薪。惟原確定判決竟以勞動
    基準法第一條第二項、第二十一條第一項、第二條第三款及
    第七十一條等強制規定，認定再審原告所為調職不合法，適
    用法規顯有錯誤。
  (二)另再審原告調職命令即屬合法，而再審被告自行終止契約，
    非屬可歸責於再審原告，依行政院勞工委員會（79）台勞動
    二字第21776號函示，再審原告並無發給再審被告應休未休
    特別休假工資之義務。
  (三)為此爰依民事訴訟法第四百九十六條第一項第一款，提起本
    件再審之訴等語。並聲明：本院97年度勞簡上字第33號第二
    審及本院臺北簡易庭96年度北勞簡字第85號第一審確定判決
    廢棄，再審被告在第一審之訴駁回。
二、本件未經言詞辯論，再審被告亦未提出書狀作何聲明或陳述
    。
三、按民事訴訟法第四百九十六條第一項第一款所謂適用法規顯
    有錯誤者，係指確定判決所適用之法規顯然不合於法律規定
    ，或與司法院現尚有效及大法官會議之解釋，或本院尚有效
    之判例顯然違反者而言；至事實審法院認定事實錯誤，漏未
    斟酌證據或判決不備理由，雖得於判決確定前據為提起上訴
    之理由，究與適用法規顯有錯誤有別，當事人不得據以提起
    再審之訴。經查，再審原告固然指陳原確定判決關於其所為
    調職命令是否合法之認定、其應否給付應休未休特別休假工
    資等情，違反內政部74年12月27日台內勞第367265號函、行
    政院勞工委員會（79）台勞動二字第21776號函云云，惟該
    內政部、行政院勞工委員會函文並非法律或司法院現尚有效
    及大法官會議之解釋，或本院尚有效之判例，且究竟原確定
    判決所違背之法令、判例為何，均未見再審原告具體指摘載
    明，則其遽稱原確定判決適用法規顯有錯誤，即屬無據。據
    此，原確定判決經斟酌兩造全辯論意旨及調查證據之結果後
    ，判斷事實，認定再審原告所為調職處分不合法，且再審原
    告應給付再審被告應休未休特別休假工資，揆諸首揭說明，
    並無判決適用法規錯誤之情事。
四、綜上所述，原確定判決並無民事訴訟法第四百九十六條第一
    項第一款規定之再審事由存在，再審原告執以提起本件再審
    之訴，顯無理由，爰依同法第五百零二條第二項規定，不經
    言詞辯論，逕以判決駁回之。
五、本件事證已臻明確，再審原告所為之其他主張陳述並所提之
    證據，經本院審酌後，認均與本件之結論無礙，不再一一論
    述，併予敘明。
丙、據上論結，本件再審原告之訴為顯無再審理由，依民事訴訟
    法第五百零二條第二項、第七十八條，判決如主文。
中    華    民    國    98    年    4     月    23    日
                  勞工法庭    審判長法  官  劉坤典
                                    法  官  劉又菁
                                    法  官  賴錦華
以上正本係照原本作成。
本判決不得上訴。
中    華    民    國    98    年    4     月    23    日
                                    書記官  張馨文


司法院資訊處製作；財團法人民間司法改革基金會備份。
